臺灣板橋地方法院民事判決　　　　　　　　　　　　　九十三年度訴字第九五七號
　　原　　　告　甲○○
　　被　　　告　乙○○
右當事人間請求損害賠償事件，經本院刑事庭移送前來，本院於民國九十三年七月一
日辯論終結，判決如左：
    主    文
被告應給付原告新台幣壹拾萬貳仟貳佰零玖元及自民國九十三年二月三日起至清償日
止，按年息百分之五計算之利息。
原告其餘之訴駁回。
訴訟費用由被告負擔五分之一；餘由原告負擔。
本判決第一項得假執行。
原告其餘假執行之聲明駁回。
    事實及理由
一、原告主張：被告於民國九十二年四月二十一日下午十五時三十分許，在台北縣三
    重市○○路與中正路口，因駕車與原告所駕駛之營業小客車發生擦撞，竟下手毆
    擊甫下車之原告，致原告受有前額裂傷約二公分、右後顱瘀傷約十乘十公分及右
    後前臂淤腫三乘三公分等傷害，為此依民法第一百八十四條第一項、第一百九十
    三條第一項、第一百九十五條第一項規定提起本件訴訟。原告因本件傷害支出醫
    療費用新臺幣（下同）二千二百零九元，又因本件之不法侵害行為，造成平衡神
    經功能障礙之傷害，上開傷勢造成原告無法久站，且原告本以駕駛計程車營業維
    持家計，因上開傷害致使原告無法長時間駕駛計程車，原告一家四口，子女均尚
    年幼，仍需仰賴原告之工作維生，因原告無法長時間工作維持家計，致使原告之
    精神上受有重大之害，為此請求被告賠償精神慰撫金五十萬元，以上合計請求被
    告賠償五十萬二千二百零九元。並聲明：(一)被告應給付原告五十萬二千二百零九
    元，及自起訴狀繕本送達翌日起至清償日止，按年息百分之五計算之利息。(二)原
    告願供擔保，請准宣告假執行。
二、被告抗辯：被告對於原告主之侵權行為之事實沒有爭執，醫藥費用二千二百零九
    元同意賠償原告，但原告主張為撫金五十萬元過高，請求法院酌減。並聲明：原
    告之訴及假執行之聲請均駁回。
三、本院之判斷：
（一）被告對於原告主張之侵權行為事實自認沒有爭執等語，且被告不法侵害原告身
      體之犯行，亦經本院九十二年度易字第二九八六號刑事判決被告傷害罪名，處
      有期徒刑三月，如易科罰金，以三百元折算一日確定，有刑事卷證及判決書各
      一件可證，故堪信原告關於侵權行為事實之主張為真正。
（二）按因故意或過失，不法侵害他人之權利者，負損害賠償責任。不法侵害他人之
      身體或健康者，對於被害人因此喪失或減少勞動能力或增加生活上之需要時，
      應負損害賠償責任。不法侵害他人之身體、健康、名譽、自由、信用、隱私、
      貞操，或不法侵害其他人格法益而情節重大者，被害人雖非財產上之損害，亦
      得請求賠償相當之金額。其名譽被侵害者，並得請求回復名譽之適當處分。民
      法第一百八十四條第一項前段、第一百九十三條第一項、第一百九十五條第一
      項分別定有明文。原告主張因本件傷害支出醫療費用二千二百零九元之事實，
      業據提出醫療費用收據四件為證，被告亦表示同意賠償該醫療費用，故原告請
      求被告賠償醫療費用二千二百零九元，應予准許。原告請求被告賠償精神慰撫
      金五十萬元部分，爰審酌被告僅因行車細故傷害原告之身體，毆打原告臉部及
      後腦部，並以腳踹踢原告頭部，侵害部位為人體之頭部重要部位，又以腳踹踢
      原告頭部，侵害之方法非但傷害人之身體，更嚴重損害他人尊嚴，造成原告身
      體受傷，精神受有痛苦之損害情形，及原告學歷高中畢業、從事計程車司機，
      平均月入約六萬元，被告學歷高職畢業，從事汽車銷售業務，平均月入約五萬
      元，自陳名下有不動產，仍在貸款等兩造之身分、地位、經濟狀況等一切情形
      ，認原告請求精神慰撫金，以十萬元為適當，逾此金額之請求，則屬過高，不
      應准許。
（三）從而原告依侵權行為之法律關係請求被告賠償十萬二千二百零九元，及自附帶
      民事起訴狀繕本送達翌日即九十三年二月三日起至清償日止，按年息百分之五
      計算之利息，並無不合，應予准許。逾上開金額之請求，則屬無據，應與駁回
      。
（四）本件所命被告給付之金額未逾五十萬元，爰依職權宣告假執行。至於原告敗訴
      部分，其假執行之聲請亦失所附麗，應併與駁回。
四、結論：本件原告之訴，為一部有理由，一部無理由，依民事訴訟法第七十九條、
    、第三百八十九條第一項第五款，判決如主文。
中　　　華　　　民　　　國　　九十三　　年　　　七　　　月　　 十五 　　日
                                臺灣板橋地方法院民事第三庭
                                    法  官  許月珍
右為正本，係照原本作成。
如對本判決上訴，須於判決送達後廿日內向本院提出上訴狀
中　　　華　　　民　　　國　　九十三　　年　　　七　　　月　　二十一　　日
                                    書記官  劉昌明
